臺灣新竹地方法院民事判決　　　　　　　 96年度訴字第773號
原　　　告　甲○○
被　　　告　乙○○
上列當事人間請求損害賠償事件，經刑事庭裁定移送（96年度竹
簡附民字第13號），本院於民國96年12月6日言詞辯論終結，判
決如下：
    主      文
被告應給付原告新台幣貳拾壹萬柒仟伍佰捌拾參元，及自民國九
十六年六月八日起至清償日止，按年息百分之五計算之利息。
原告其餘之訴駁回。
訴訟費用由被告負擔百分之三十，餘由原告負擔。
本判決第一項得假執行。
原告其餘假執行之聲請駁回。
    事實及理由
一、原告主張：被告乙○○與原告係生活保全股份有限公司員工
    ，被告兼任機動小隊長，且均派駐於科學園區二路9號智灝
    科技股份有限公司（下稱智灝公司）擔任保全工作，於民國
    （下同）95年12月16日23時許，在智灝公司警衛室後方儲藏
    室，兩造因公事發生爭執，詎被告竟基於傷害之故意，持警
    棍毆打及徒手抓住原告頭部撞擊鐵櫃及玻璃，致原告受有後
    頸部深部撕裂傷（16×2×2公分）、頭部外傷併頭皮撕裂傷
    （1×0.5×0.5及1×0.5×0.5公分）、右肩挫擦傷（0.5×
    0.5公分）胸部挫傷之傷害。被告所犯上開傷害犯行業經判
    決有罪在案。原告因上開傷害行為，依法可向被告請求損害
    賠償，分述如下：
（一）醫療費用：原告因遭被告毆傷，經送馬偕紀念醫院新竹分
      院診治，已支出醫療費用合計新台幣（下同）3,650元。
      又原告受之後頸部深部撕裂傷深可見骨，受傷外表留有疤
      痕，且難以自然回復，僅能以頭髮暫行遮掩，尚需修補美
      容，預計整型費用為20萬元，故本件醫療費用共計20萬
      3,650元。
（二）減少勞動能力之損失部分：原告在受傷之前受僱於生活保
      全公司，擔任保全員乙職，月薪每月2萬2,000元。因本件
      傷害無法上班而遭解職，自95年12月16日起至96年1月3日
      止，19日無法工作，計損失1萬3,933元。
（三）精神慰撫金部分：原告無端受此傷害疼痛不堪，且遽遭被
      告於執勤場所毆打，名譽及尊嚴盡失，受有精神上之痛苦
      ，實非筆墨所能形容，爰請求精神賠償50萬元。
（四）以上合計共71萬7,583元。為此聲明：被告應給付原告71
      萬7,583元及自附帶民事起訴狀繕本送達被告翌日起至清
      償日止，按年息百分之5計算之利息；願供提保，請准宣
      告假執行。
二、被告對原告主張之事實均不爭執，惟以請求之總額過高，伊
    無力償還等語置辯。並聲明：原告之訴駁回。
三、原告主張被告故意傷害致原告受有前揭傷害之事實，業據其
    提出簡易判決處刑書、診斷證明書各1件附卷可稽，並為被
    告所不爭，且被告就其所為之傷害行為，業經本院96年度竹
    簡字第626號判處被告拘役59日確定在案等情，亦經本院依
    職權調閱前開刑事卷宗核閱無訛。職是，被告確係故意傷害
    原告，且原告所受之前揭傷害與被告之傷害行為間，有相當
    因果關係，應堪認定。
四、按因故意或過失，不法侵害他人之權利者，負損害賠償責任
    ；不法侵害他人之身體或健康者，對於被害人因此喪失或減
    少勞動能力或增加生活上之需要時，應負損害賠償責任；不
    法侵害他人之身體、健康、名譽、自由、信用、隱私、貞操
    ，或不法侵害其他人格法益而情節重大者，被害人雖非財產
    上之損害，亦得請求賠償相當之金額，民法第184條第1項前
    段、第193條第1項、第195條第1項前段分別定有明文。經查
    ，本件被告因故意致原告受有前揭傷害，已如前述，揆諸前
    開法條所示，被告自應賠償原告財產及非財產上之損害，茲
    就原告請求之損害分述如下：
（一）醫療費用部分：
      原告主張其因遭被告毆傷，經送馬偕紀念醫院新竹分院診
      治，已支出醫療費用3,650元，業據提出醫療費用收據為
      證，並為被告所不爭，自應准許。又原告雖主張其遭被告
      毆打受有後頸部深部撕裂傷，經治療後外表留有疤痕難以
      回復，尚需修補美容，預計整型費用為20萬元，並提出網
      路下載之美容整型手術收費標準參考表1件為證。然按損
      害賠償，除法律另有規定或契約另有訂定外，應以填補債
      權人所受損害及所失利益為限，民法第216條第1項定有明
      文。本件原告主張日後有修補美容傷口之必要而須支出20
      萬元，固提出網路下載之美容整型手術收費標準參考表1
      件為證，惟原告亦自陳此費用尚未支出，且又未說明日後
      支出之確切時間而有提起將來給付之訴之必要，再者，原
      告所指前揭後頸部傷口，經本院當庭勘驗結果，傷口位於
      頭髮下方，雖於復原後仍遺有疤痕，惟因被頭髮遮掩，需
      將頭髮撥開始看得見，是原告日後是否確有美容之必要，
      亦非無疑。據此，原告此部分預估之美容金額20萬元，即
      非損害賠償之範圍，自不得請求被告予以賠償。
（二）減少勞動能力（工作損失）部分：
      原告主張其在受傷之前受僱於生活保全公司，擔任保全員
      乙職，月薪每月2萬2,000元。因本件傷害無法上班而遭解
      職，自95年12月16日起至96年1月3日止，19日無法工作，
      計損失1萬3,933元等情，並提出薪資單1紙為證，被告對
      此亦不爭執，自應准許。
（三）精神慰撫金部分：
      按慰藉金之多寡，應斟酌雙方之身分、地位、資力與加害
      之程度及其他各種情形核定相當之數額。其金額是否相當
      ，自應依實際加害情形與被害人所受之痛苦及雙方之身分
      、地位、經濟狀況等關係決定之。查本件原告因被告之傷
      害行為致受有前揭傷害，是原告之肉體、精神自受有痛苦
      。本院審酌原告之受傷情形，及兩造均為保全員，原告為
      高中畢業，名下無不動產及存款，未婚；被告為高職畢業
      ，現無業，名下亦無不動產，有汽車一輛，已婚，育有三
      位子女等情，有兩造之稅務電子閘門財產所得調件明細表
      在卷可考，並兩造之身分、地位等一切情狀，認原告請求
      精神慰撫金50萬元尚屬過高，應以20萬元為適當。
五、綜上所述，原告請求有理由者為醫療費用3,650元，減少勞
    動能力之損失1萬3,933元，精神慰撫金20萬元，合計21萬
    7,583元。從而，原告本於侵權行為之損害賠償請求權，請
    求被告賠償原告21萬7,583元，及自刑事附帶民事起訴狀繕
    本送達被告之翌日即96年6月8日起至清償日止，按年息百分
    之5計算之利息，為有理由，應予准許。逾此所為請求，為
    無理由，應予駁回。
六、假執行之宣告：
    本判決所命給付之金額未逾50萬元，依民事訴訟法第389條
    第1項第5款規定，應依職權宣告假執行。至原告就敗訴部分
    所為假執行之聲請，因訴之駁回而失所依據，不予准許。
七、訴訟費用負擔之依據：民事訴訟法第79條。
中　　華　　民　　國　　96　　年　　12　　月　　20　　日
                  民事第二庭    法　官　楊明箴
以上正本係照原本作成。
如對本判決上訴，須於判決送達後20日內向本院提出上訴狀。
中　　華　　民　　國　　96　　年　　12　　月　　20　　日
                                書記官　龔紀亞
